【裁判字號】    90,上易,690
【裁判日期】    900430
【裁判案由】    竊盜等
【裁判全文】
臺灣高等法院臺中分院刑事判決          民國九十年度上易字第六九０號
    上  訴  人
    即  被  告  丙○○
右上訴人因竊盜等案件，不服台灣彰化地方法院八十九年度易字第一八三八號，中華
民國九十年一月五日第一審判決（起訴案號：台灣彰化地方法院檢察署八十九年度偵
緝字第三一二、三一三、三一四、三一五號）提起上訴，本院判決如左：
    主      文
上訴駁回。
    事實及理由
一、本案經本院審理結果，認第一審判決認事用法及量刑均無不當，應予維持，並引
    用第一審判決書記載之事實、證據及理由（如附件）。
二、上訴人即被告丙○○在本院未提出其他有利之證據及辯解，其上訴無理由，應予
    駁回。
三、據上論斷，應依刑事訴訟法第三百七十三條、第三百六十八條，判決如主文。
本案經檢察官庚○○到庭執行職務。
中      華      民      國     九十      年      四       月    三十    日
                                 臺灣高等法院臺中分院刑事第五庭
                                       審判長法  官  胡  森  田
                                             法  官  郭  同  奇
                                             法  官  姚  勳  昌
右正本證明與原本無異。
不得上訴。
                                             書記官  王  瑩  澤
中      華      民      國     九十      年      四       月    三十    日
                                                                        Ｆ
臺灣彰化地方法院刑事判決                        八十九年度易字第一八三八號
    公  訴  人  臺灣彰化地方法院檢察署檢察官
    被      告  丙○○  男二十三歲（民國○○○年○○月○○○日生）業工
                        住彰化縣鹿港鎮○○里○○路廿一號
                        居臺灣彰化看守所
                        身分證統一編號：Ｎ0000000七號
右列被告因竊盜案件，經檢察官提起公訴 (八十九年度偵緝字第三一二號、第三一三
號、第三一四號、第三一五號)，本院判決如左：
    主  文
丙○○共同連續攜帶兇器、毀壞安全設備竊盜，累犯處有期徒刑壹年陸月；又連續收
受贓物，累犯，處有期徒刑柒月，應執行有期徒刑貳年。
扣案之起子及鑰匙各壹把沒收。
    事  實
一、丙○○前因犯妨害自由案件，經本院判處有期徒刑五月，緩刑三年確定，嗣於緩
    刑期內，於民國八十五年間，因違反麻醉藥品管理條例案件，又經本院判處有期
    徒刑三月確定，其緩刑亦遭撤銷，二罪接續執行至八十六年二月二十四日完畢，
    猶不知悔改，復基於收受贓物之概括犯意，先於八十九年八月十三日被查獲前某
    日，在彰化縣鹿港鎮○○街五十巷十三號陳永蒼住處，明知摩托羅拉牌ＣＤ九二
    八型灰色手機一支（機身號碼：000000000000000）為陳永蒼於八十九年八月九
    日在彰化縣彰化市○○路六０九號前向己○○所竊取（另併台灣彰化地方法院審
    理），係屬贓物，竟向其收受使用；又於同年、月十七日上午六時後某時（起訴
    書載為同年、月十四日），在其彰化縣鹿港鎮○○路二十一號住處，明知ＮＯＫ
    ＩＡ牌六一三八型手機一支為綽號「黑狗」之不詳真實姓名、年籍成年男子所竊
    取（該手機係甲○○於同日上午六時許，在同縣福興鄉○○村○○路一一六巷十
    七弄九號一樓失竊），係屬贓物，竟向其收受借用；復於同年十月二十一日凌晨
    ，在彰化縣鹿港鎮景福巷三商百貨附近，明知車牌號碼ＫＰＬ─四一０號重機車
    係綽號「阿河」之不詳真實姓名、年籍成年男子所竊得（該車係乙○○在同日上
    午七時三十分許，在其彰化縣鹿港鎮景福一一五號住處前失竊），亦屬贓物，竟
    向其收受借用。後經警查獲，並扣得起子與鑰匙各一把及上開手機、機車等物，
    始知上情。
二、丙○○另與陳永蒼共同基於意圖為自己不法所有之犯意聯絡，先於八十九年六月
    三十日某時，至彰化縣鹿港鎮○○街五十巷十一號丁○○住處，由丙○○負責把
    風，陳永蒼則持客觀上可供兇器使用之鐵鋸一把鋸斷該處三樓鐵窗後，隨即一同
    侵入其內竊取丁○○所有之摩托羅拉牌ＣＤ九二八型透明手機一支（機身號碼
    000000000000000）、現金新台幣（下同）五千元及黃金項鍊一條（陳永蒼部分
    ，未具起訴），得手後，即將所得平分花用殆盡；其復承前之犯意，又於同年十
    月六日上午九時許，騎乘其所有之車牌號碼ＪＣＣ─０一三號重機車，至彰化縣
    福興鄉社尾村粿店巷九之十三號戊○○住處，持前次犯案所用、客觀上可供兇器
    使用之鐵鋸（未據扣案）鋸斷該處屋後之鐵窗，並打破窗戶，侵入其內竊取戊○○所有之珍珠項鍊一條、玉手環一只及二千元等物，得手後騎乘上該重機車離去
    時，為鄰人黃溪所目擊，經報警處理後查獲。
三、案經彰化縣警察局彰化分局、員林分局、鹿港分局移送臺灣彰化地方法院檢察署
    檢察官偵查起訴。
    理  由
一、訊據被告丙○○對其右述之犯罪事實均坦白承認，核與被害人己○○、甲○○、
    乙○○、丁○○、戊○○於本院或警訊時指述、證人黃溪、陳永蒼於警訊時證述
    之情節大致相符，並有贓物領據四紙、機車失竊資料一張、照片八幀附卷及起子
    、鑰匙各一把扣案可相佐證，被告犯行堪予認定，應依法予以論科。
二、按鐵窗係用以防閑，乃居家之安全設備之一種，是核被告丙○○所為，係犯刑法
    第三百四十九條第一項之收受贓物罪及同法第三百二十一條第二款、第三款之加
    重竊盜罪。其與陳永蒼就所犯前述竊盜罪，有犯意之聯絡及行為之分擔，均為共
    同正犯。又其先後三次收受贓物及二次竊盜犯行，均時間緊接，所犯構成要件相
    同，顯皆係基於概括犯意反覆為之，均應依連續犯之規定論以一罪，並加重其刑
    。又其所犯上開二罪，犯意各別，行為互殊，應分論併罰。再其於前述時間，受
    有期徒刑之宣告及執行完畢，有台灣彰化地方法院檢察署被告刑案資料查註紀錄
    表在卷可稽，其於五年內復犯本件有期徒刑之罪，為累犯，應依法遞加其刑。爰
    審酌被告犯罪之動機、目的、方法、手段、所得利益，其前有犯罪記錄，品行不
    佳，復圖不勞而獲，持兇器侵人被害人住處行竊，其心態及作法均值非議，且其
    行為除致被害人遭受財物之損失外，更破壞被害人居家之安寧，所生危害不輕，
    及其犯後已坦認犯行等一切情狀，分別量處如主文所示之刑，並定其應執行之刑
    ，以示懲儆。扣案之起子及鑰匙各一把，係被告所有，供其騎乘上開贓車所用，
    業據被告供明在卷，應依法併予宣告沒收，至未扣案之鐵鋸一把，雖係被告所有
    ，供其行竊所用，但業經被告丟棄滅失，此亦經被告陳述明確，爰不併予宣告沒
    收。至陳永蒼所犯前述竊盜罪，未具起訴，應退由檢察官另行偵辦，附此敘明。
據上論斷，應依刑事訴訟法第二百九十九條第一項前段、刑法第二十八條、第五十六
條、第三百二十一條第一項第二款、第三款、第三百四十九條第一項、第四十七條、
第三十八條第一項第二款、第五十一條第五款、罰金罰鍰提高標準條例第一條前段，
判決如主文。
本案經檢察官林映姿到庭執行職務。
中    華    民    國    九十        年      一      月        五        日
                                臺灣彰化地方法院刑事第一庭
                                    法      官  葛  永  輝
右正本證明與原本無異。
如不服本判決，應於送達後十日內向本院提出上訴狀( 須附繕本 )。
告訴人或被害人對於判決如有不服具備理由請求檢察官上訴者，其上訴期間之計算係
以檢察官收受判決正本之日期為準。
                                    法院書記官  吳    嘉
中    華    民    國    九十        年      一      月        九        日
刑法第三百二十一條
犯竊盜罪而有左列情形之一者，處六月以上五年以下有期徒刑：
一、於夜間侵入住宅或有人居住之建築物、船艦或隱匿其內而犯之者。
二、毀越門扇、牆垣或其他安全設備而犯之者。
三、攜帶兇器而犯之者。
四、結夥三人以上而犯之者。
五、乘火災、水災或其他災害之際而犯之者。
六、在車站或埠頭而犯之者。
前項之未遂犯罰之。
刑法第三百四十九條
收受贓物者，處三年以下有期徒刑、拘役或五百元以下罰金。
搬運、寄藏、故買贓物或為牙保者，處五年以下有期徒刑、拘役或科或併科一千元以
下罰金。
因贓物變得之財物，以贓物論。


司法院資訊處製作；財團法人民間司法改革基金會備份。
